台灣高等法院台中分院刑事判決　　　　　　　　　九十四年度上更(一)字第九一號
　　上　訴　人
　　即　被　告　丁○○
　　選任辯護人　周志峰
　　上訴人　即
　　被告之配偶　丙○○
右上訴人因被告違反槍砲彈藥刀械管制條例案件，不服臺灣臺中地方法院九十一年度
訴字第二九一九號中華民國九十二年三月二十八日第一審判決（起訴案號：臺灣臺中
地方法院檢察署九十一年度偵字第一七八九一號），提起上訴，經最高法院第一次發
回更審，本院判決如左：
      主  文
原判決撤銷。
丁○○未經許可持有可發射子彈具有殺傷力之槍枝，處有期徒刑壹年陸月，併科罰金
新臺幣貳拾萬元，罰金如易服勞役，以罰金總額與陸個月之日數比例折算。扣案之仿
ＢＥＲＥＴＴＡ廠半自動手槍製造可發射子彈具有殺傷力之金屬玩具手槍壹支（槍枝
管制編號0000000000）、改造土造子彈肆顆，均沒收。
      事  實
一、丁○○於民國九十一年九月九日二十時三十三分許，前往南投縣水里鄉○○村○
    ○路住處附近，自不詳年籍成年人處取得仿ＢＥＲＥＴＴＡ廠半自動手槍製造可
    發射子彈具有殺傷力之改造手槍一支（槍枝管制編號0000000000）、
    改造土造子彈六顆、制式子彈一顆後無故持有之，嗣於同月十日凌晨零時十五分
    許，在台中市○區○○路一九七號前為警查獲。
二、案經臺中市警察局第三分局報告台灣台中地方法院檢察署檢察官偵查起訴。
      理  由
一、訊據被告丁○○坦承有替甲○○運送一包東西到台中市，惟矢口否認係運送槍彈
    ，辯稱：伊係遭甲○○設計，伊確實不知手提箱內裝有槍彈云云。
二、本院查：
  (一)客觀行為上，被告確有持有上開具有殺傷力槍彈之行為
    被告丁○○於九十一年九月十日凌晨零時十五分許，在台中市○區○○路一九七
    號前，為其所攜帶之手提箱內查獲仿ＢＥＲＥＴＴＡ廠半自動手槍製造可發射子
    彈具有殺傷力之改造手槍一支、改造土造子彈六顆、制式子彈一顆之事實，業據
    被告於警訊及九十一年九月十日檢察官偵查訊問時自白不諱，核與證人即本件執
    行搜索扣押之警察鄭誌銘、莊仁杰、洪平洲、蕭財力分別於原審及本院上訴審到
    庭作證述查獲情節相符，並有上開槍彈扣案及相片三幀附偵查卷可考。而上開扣
    案之槍、彈經送鑑定結果均具有殺傷力之事實，有內政部警政署刑事警察局九十
    一年十月十五日刑鑑字第０九一０二四六０三四號槍彈鑑定書一紙附件可參。
  (二)依下列證據，本院認被告於持有前開槍、彈時，有犯罪之故意
  (1)被告於九十一年九月十日警訊及檢察官偵查訊問時供稱：上開槍彈係伊於九十一
    年五月初，在台中市○○○○道下，以六萬元代價向一綽號「阿興」男子購得等
    語。再於交保後之九十一年十一月二十九日檢察官偵查時供稱：伊向「阿興」購
    得上開槍彈後，將之藏放於伊所有停在潭子鄉○○路路邊，車號ＱＣ─五三二一
    號報廢車子內，因環保局要把車子拖走，伊於九十一年九月九日十時許去拿槍彈
    ，放在手提箱內，找地方丟掉，結果為警臨檢查獲等語。是被告於查獲之初，就
    其明知為槍彈一節，已自白在卷。雖查：0000000000號行動電話為被
    告所使用，業據被告於九十一年九月十日被查獲時陳明，並記載於台中市警察局
    第三分局勤工派出所偵訊筆錄被告之聯絡電話內。該行動電話於九十年九月九日
    二十時二十三分至同日二十時五十分許，通話之基地台位置均在台中市北屯區；
    同日二十一時四分二十六秒，通話基地台位置在台中市○○區○○路一段二三０
    六號；同日二十一時十四分二十三秒、二十一時十五分五十八秒，基地台位置在
    台中市○區○○○路七００號；同日二十一時十六分五十五秒，基地台位置在台
    中市○區○○里○村○路一一０號；同日二十一時二十分零八秒通話時之基地台
    位置，在台中縣大里市○里路三六、三八號七樓；同日二十一時五十二分至二十
    一時五十五分三十四秒通話時之基地台位置，則在南投縣水里鄉○○路五三之九
    號；同日二十二時三十一分四十五秒，基地台位置在台中縣大里市○○路七一巷
    四三號四樓；同日二十二時三十八分四十九秒至二十三時九分十二秒，通話之基
    地台位置除一通在台中市○區○○路三五０巷四五號外，均在台中市○區○○○
    路九四七號；同日二十三時十七分至二十三時三十六分間，基地台位置均在台中
    市○區○○里○○鄰○○街○段十七號；同日二十三時四十二分三十六秒之通話
    基地台位置為台中縣烏日鄉○○路○段一九五號，此有0000000000號
    行動電話通聯可憑（見原審卷第六八頁），足認被告於九十一年九月九日晚九時
    以後即在台中市南屯區、南區活動，就被告於上開檢察官訊問時所供：其於九十
    一年九月九日二十二時去潭子鄉○○路路邊拿槍彈部分，與事實並不相符。然就
    知悉所持有係槍彈部分，被告在相隔一個半月以上期間內，確實先後兩次依其自
    由意志，於檢察官偵查訊問時為自白，則屬不爭事實。
  (2)被告嗣於原審審理時時翻異前詞，改辯稱：「我沒有購買手槍，是朋友甲○○於
    九月九日八點多，請我幫忙，當時我不知道裡面是何東西。是甲○○請我到他家
    附近等他舅舅，他舅舅會拿壹包東西給我，我到時有打電話給他，後來我拿東西
    上樓去給他朋友。上去後，上面就有警員在那裡，就被警員抓走了」「到了文心
    南路後，他告訴我說，快點把東西拿上來，叫我拿去給他女友。他要拿這些東西
    去和別人處理事情，急需用這些東西。當時我是從後座拿出來的，布袋內是一只
    盒子。要去水里他家中時，甲○○打電話對我說，他在忙，要我幫忙去他水里家
    中跟他舅舅拿東西，他要用這些東西和別人處理事情，我是幫朋友的忙。當時我
    有一直問他，因我有懷疑，可能是非法東西，但我不敢確定，但他都沒有說，他
    只說，你快點去幫我拿來，我要處理事情用。他都沒有說，這是何東西。我拿到
    後，於路上即狂飆回來，到時，我打電話向他說，他說很快，就說要我拿東西上
    去給他女友。於回來的路上，我很緊張，因甲○○的舅舅有拿壹包東西給我，我
    不知道何物，但我感覺怪怪的，即趕著回台中交給他，以便了一件事情，因這是
    別人託的事情，當時也晚了我必須要回家。當時我是跟一位老伯進去大樓的警衛
    室的，一進去，警察就來了」「是甲○○要我去水里幫他拿的，甲○○只說他有
    事情要處理，要我去水里家中向他舅舅拿東西，要我趕緊送至台中」云云，就所
    供甲○○委託代拿槍彈一節，迭據證人甲○○於原審及本院審理時否認在卷，即
    令屬實，依上開供述內容，被告既知甲○○急著要與他人處理事情，而須該包東
    西，且被告又以最快車速奔馳于台中與水里鄉間，被告於取得甲○○所要的槍彈
    後，隨即電話通知甲○○，儘速拿取，以便與他人處理事情之用，期間並一再追
    問甲○○運輸內容是何物，被告亦自承持有該物時，感覺怪怪的，有懷疑可能是
    非法東西，參酌其為警查獲之初及查獲後一個半月，接受檢察官偵查時，就知悉
    所持有係槍彈一節，均自白在卷，業見前述，嗣後所辯不知係槍彈，難以採信。
    綜上所述，本件事證明確，被告犯行堪以認定。
三、按被告行為後，槍砲彈藥刀械管制條例業於九十四年一月二十六日經修正公布，
    並自公布日起施行。比較修正前、後之規定，第十二條第四項關於未經許可持有
    子彈罪之構成要件與罰則均未變動，第十一條第四項之未經許可持有其他可發射
    子彈具有殺傷力之槍砲罪則經刪除，改依第八條第四項處斷，刑責部分則由一年
    以上七年以下有期徒刑，併科新臺幣七百萬元以下罰金，提高為三年以上十年以
    下有期徒刑，併科新臺幣七百萬元以下罰金，比較新、舊法之規定，以舊法為有
    利於被告，自應依刑法第二條第一項但書之規定，就被告持有子彈部分之行為固
    無新、舊法比較之問題，就持有槍枝部分則應適用行為時之舊條例加以處斷。核
    被告持有子彈部分之行為，係犯槍砲彈藥刀械管制條例第十二條第四項之未經許
    可持有子彈罪；被告持有槍枝部分之行為，則均係犯（修正前）槍砲彈藥刀械管
    制條例第十一條第四項之未經許可持有可發射子彈具有殺傷力之改造玩具手槍罪
    。被告以一持有行為而同時違反上開槍砲彈藥管制條例第十一條第四項與第十二
    條第四項二罪，為想像競合犯，應從一重之修正前槍砲彈藥刀械管制條例第十一
    條第四項處斷。按所謂「運輸」不僅國際間之運輸當然具有輸出、輸入之關係，
    即國內運輸應以所運物品在兩區域間具有輸出或輸入作用為構成要件。如在同一
    區域之內，就本區原有之物私自搬運，並無由他區輸入或輸出區外之行為，除分
    別構成持有或其他罪名外，尚難論以運輸罪（二十七年滬上字第四二號判例、最
    高法院九十二年度台上字第一０三號判決參照）。被告前開犯行與運輸槍彈罪尚
    屬有間，原審論以該運輸罪，應有未當，被告上訴意旨否認犯罪固不足取，惟原
    判決既有上開可議之處即屬無可維持，應予撤銷改判。爰審酌被告犯罪之動機、
    目的、手段、生活狀況、智識程度、犯罪所生之損害及犯罪後否認犯罪等一切情
    狀，量處如主文第二項所示之刑，並就罰金部分，諭知易服勞役之折算標準，以
    示懲儆。扣案之仿ＢＥＲＥＴＴＡ廠半自動手槍製造可發射子彈具有殺傷力之金
    屬玩具手槍一支（槍枝管制編號0000000000）、改造土造子彈四顆，
    均為違禁物，應宣告沒收。另制式子彈一顆、改造子彈二顆因送鑑試射，其子彈
    結構已遭破壞，喪失效能，已非違禁物，爰不予諭知沒收，併此敘明。
四、據上論結，應依刑事訴訟法第三百六十九條第一項前段、第三百六十四條、第二
    百九十九條第一項前段，修正前槍砲彈藥刀械管制條例第十一條第四項現行槍
    砲彈藥刀械管制條例第十二條第四項，刑法第二條第一項、第十一條前段第五
    十五條第四十二條第三項、第三十八條第一項第一款，罰金罰鍰提高標準條例
    第二條，判決如主文。
本案經檢察官乙○○到庭執行職務。
中      華      民      國    九十四     年      五      月     四      日
                                    臺灣高等法院臺中分院刑事第四庭
                                          審判長法  官  洪  耀  宗
                                                法  官  江  德  千
                                                法  官  劉  登  俊
右正本證明與原本無異。
如不服本判決應於收受送達後十日內向本院提出上訴書狀，其未敘述上訴之理由者並
得於提起上訴後十日內向本院補提理由書（均須按他造當事人之人數附繕本）。
                                                書記官  鄧  智  惠
中      華      民      國      九十四   年      五       月     四     日
                    Ｉ
